【裁判字號】    97,消債更,327
【裁判日期】    980316
【裁判案由】    更生事件
【裁判全文】
臺灣基隆地方法院民事裁定           97年度消債更字第327號
債  務  人  甲○○
上列債務人因消費者債務清理條例聲請更生事件，本院裁定如下
：
    主  文
債務人甲○○自中華民國九十八年三月十六日中午十二時起開始
更生程序。
命司法事務官進行本件更生程序。
    理  由
一、按法院開始更生程序之裁定，應載明其年、月、日、時，並
    即時發生效力；法院裁定開始更生或清算程序後，得命司法
    事務官進行更生或清算程序，必要時得選任律師、會計師或
    其他適當之自然人或法人一人為監督人或管理人；消費者債
    務清理條例第45條第1項、第16條第1項分別定有明文。
二、聲請意旨略以：債務人有不能清償債務情事，於消費者債務
    清理條例施行前，曾依中華民國銀行公會會員辦理消費金融
    案件無擔保債務協商機制（以下簡稱債務協商機制）與金融
    機構達成協議，約定每月償還新臺幣（下同）32,189元，而
    債務人係從事靠行貨運司機，收入來源是以運送次數計算，
    並非穩定，每月約50,000元，尚須扶養 2名子女，並負擔家
    庭生活費、繳交房屋貸款每月 6,000元，然債務人於96年12
    月底因工作意外關係，導致手部骨折無法工作，家中經濟來
    源頓時中斷，家庭陷入困境，無奈只好於97年 2月毀諾，實
    屬不可歸責於己致履行原協議顯有重大困難之事由，且債務
    人無擔保或無優先權之債務總額未逾 1,200萬元，復未經法
    院裁定開始清算程序或宣告破產，為此向本院聲請更生等語
    。
三、經查：債務人所主張之上開事實，業據提出財產及收入狀況
    說明、債權人清冊、聯合徵信中心當事人綜合信用報告、協
    議書暨還款計劃、全國財產稅總歸戶財產查詢清單、綜合所
    得稅各類所得清單資料、勞工保險被保險人投保資料表、房
    屋稅繳納證明書、地價稅繳納證明書、勞工保險卡、診斷證
    明書及電費、水費、電話費收據等件為證，堪認屬實。本院
    審酌債務人每月收入約50,000元，扣除每月依協商條件應償
    還32,189元後，所剩餘額並不足以維持債務人一家四口之最
    低生活所需，且債務人於96年12月底因手部骨折無法工作，
    以致收入減少，故債務人客觀上確有不可歸責於己之事由，
    並非主觀上惡意不履行債務，而債務人積欠之無擔保債務約
    247 萬餘元，以債務人之財產及負債狀況，堪認其確已不能
    清償債務，復查無消費者債務清理條例第6條第3項、第 8條
    或第46條各款所定駁回更生聲請之事由存在，債務人聲請更
    生，為有依據，應予准許，並命司法事務官進行本件更生程
    序，爰裁定如主文。
中    華    民    國    98    年    3     月    16    日
                  民事庭法  官  陳湘琳
以上正本係照原本作成。
本件不得抗告。
本裁定已於 98 年 3 月 16 日 12 時公告。
中    華    民    國    98    年    3     月    16    日
                        書記官  張慧儀


司法院資訊處製作；財團法人民間司法改革基金會備份。
